# 请教陈版，关于分立公司收到的现金

提问人：hrtsex 时间：2013-03-16 12:38:17
陈版，大股东分立一公司捐赠给上市公司，捐赠的公司资产负债表含现金、固定资产和实收资本，在这种情况下，上市公司编制合并现金流量表时，对于合并捐赠公司时，该公司的货币资金应该作为吸收投资收到的现金，还是收到的其他与筹资活动有关的现金呢？
个人认为后者较为妥当！

回答人：chenyiwei
回复 hrtsex 的帖子
要关注：上市公司对该公司的合并，是否按照同一控制下的合并处理？
如果是，则与该公司相关的现金在年初就已经纳入合并现金流量表，并不是作为本期新取得的现金流量计入本期发生额中。从你说的情况看大股东把该公司捐赠给上市公司，也就是上市公司取得该子公司控制权时并未付出对价，本期合并现金流量表中因此而增加、减少的现金应为零？ 如果是支付现金向大股东收购该子公司，则所支付的现金对价在合并现金流量表中作为“支付的其他与筹资活动有关的现金”。

回答人：chenyiwei
回复 caishaoxian 的帖子
（ 1 ）合并方合并报表层面
根据《企业会计准则第 20 号——企业合并》和《企业会计准则第 33 号——合并财务报表》的规定，在同一控制下企业合并中，合并方合并报表的编制原则是：视同该项同一控制下的企业合并在最早比较期间的期初已经完成，相关的投资和控制架构在当时已经存在并一直延续至今，故需要从最早比较期间期初开始即把被合并方的资产、负债和损益按原账面价值并入，并相应调整合并报表中的前期比较数字。在合并报表层面，被合并方的各项资产和负债并不是自合并日起才纳入合并报表的，合并日并不体现出资产和负债的取得，合并日支付的现金对价视同为对最终控制方的一项分配，冲减合并报表层面的股东权益。对照《企业会计准则第 31 号——现金流量表》对“投资活动”和“筹资活动”的定义，合并方于合并日支付的现金对价应当归类为筹资活动产生的现金流量。 （ 2 ）合并方个别报表层面 在同一控制下控股合并中，合并方个别报表层面体现为一项长期股权投资的取得，故应按照为取得该项长期股权投资而实际支付的现金对价，在现金流量表上列报为“投资所支付的现金”。 在同一控制下的吸收合并或业务合并中，被合并方的各项资产、负债和损益自合并日起纳入合并方的个别财务报表。此时在合并方个别报表层面的处理，除了不确认公允价值调整和商誉（或负商誉）以外，其余方面与非同一控制下的吸收合并或业务合并在购买方个别报表层面的处理原则是类似的。因此，也可以使用“取得子公司及其他营业单位支付的现金净额”项目。

提问人：hrtsex 时间：2013-03-17 08:47:49
回复 chenyiwei 的帖子
陈版，是这样的，大股东无偿捐赠该新设子公司给上市公司，上市公司未支付对价，但因为捐赠的公司货币资金增加了，故上市公司合并现金流量表的货币资金也增加了。

回答人：chenyiwei
如楼下网友所述，正常合并即可，不涉及特殊调整事项。

提问人：hrtsex 时间：2013-03-19 16:07:55
回复 chenyiwei 的帖子
陈版，你好，可能我没有表达清楚！是这样的：
1 、 2012 年上市公司大股东的子公司分立设立一个新公司，然后大股东将该分立的公司捐赠给上市公司，其中货币资金 300 万，固定资产 700 万，实收资本 1000 万，在这种情况下，捐赠的公司现金流量表对于收到的这 300 万，是放在接受投资收到的现金还是收到的其他与筹资活动有关的现金比较合适呢？ 2 、因上市公司接受捐赠该分立的公司未支付对价，直接合并该公司时，合并现金流量表对于这 300 万如何列示呢？

回答人：chenyiwei
上市公司个别现金流量表中不反映；合并现金流量表中一般作为收到其他与筹资活动有关的现金处理。